【裁判字號】    97,易,3423
【裁判日期】    970929
【裁判案由】    竊盜
【裁判全文】
臺灣臺中地方法院刑事判決              97年度易字第3423號
公  訴  人  臺灣臺中地方法院檢察署檢察官
被      告  甲○○
                    （現於臺灣臺中看守所羈押中）
上列被告因加重竊盜案件，經檢察官提起公訴（九十七年度偵字
第一七一八二號），經被告於準備程序中就被訴事實為有罪之陳
述，本院於聽取當事人之意見後，裁定改以簡式審判程序判決如
下：
    主  文
甲○○毀越安全設備竊盜未遂，累犯，處有期徒刑肆月，如易科
罰金，以新臺幣壹仟元折算壹日。
    事  實
一、甲○○前因竊盜案件，經臺灣臺北地方法院以九十六年度易
    字第二二五二號判決處以有期徒刑七月確定，於民國九十七
    年三月三日執行完畢。詎其猶不知悔改，於九十七年七月二
    十日晚間九時三十分許，至臺中市○○○路○段一八一號東
    海大學內校園內，攀爬屬安全設備之窗戶進入東海大學課外
    活動組器材室（無故侵入他人建築物部分未據告訴），再徒
    手破壞器材室與倉庫間屬安全設備之拉門門鎖扣環（起訴書
    誤載為門鎖），進入倉庫內搜尋財物時，因誤觸防盜警鈴，
    而遭保全人員林志峰及警員合力逮捕，始未得逞。
二、案經臺中市警察局第六分局報請臺灣臺中地方法院檢察署檢
    察官偵查起訴。
    理  由
一、程序方面：
  (一)按被告因智能障礙無法為完全陳述，於審判中未經選任辯護
    人者，審判長應指定公設辯護人為其辯護，並應有輔佐人陪
    同到場，刑事訴訟法第三十一條第一項、同法第三十五條第
    三項定有明文。查本案被告甲○○雖領有中度智能障礙之身
    心障礙手冊，但其於本院審理時意識清醒，言語流暢，應對
    正常，是其仍可就其之行為為陳述及辯護，尚未達無法為完
    全陳述之程度，是本院認與上開規定不符，並無為被告指定
    公設辯護人與輔佐人之必要，合先敘明。
  (二)本案被告所犯係死刑、無期徒刑、最輕本刑為三年以上有期
    徒刑以外之罪，被告於行準備程序中就被訴事實為有罪之陳
    述，經法官告知簡式審判程序之旨，並聽取公訴人、被告之
    意見後，認為適宜進行簡式審判程序，而依刑事訴訟法第二
    百七十三條之一第一項規定，裁定改用簡式審判程序，是本
    案之證據調查，依刑事訴訟法第二百七十三條之二、同法第
    一百五十九條第二項之規定，不適用傳聞法則有關限制證據
    能力之相關規定。
  (三)本案被告所為不利於己之供述，並無出於強暴、脅迫、利誘
    、詐欺、疲勞訊問、違法羈押或其他不正之方法，亦非違反
    法定障礙事由經過期間不得訊問或告知義務之規定而為，依
    刑事訴訟法第一百五十六條第一項、第一百五十八條之二規
    定，應認其有證據能力。
  (四)本案認定犯罪事實所憑之非供述證據，均無違反法定程序而
    取得之情形，依刑事訴訟法第一百五十八條之四反面規定，
    自有證據能力。
二、上揭事實，業據被告於警詢、偵查中及本院審理時均坦承不
    諱，核與保全人員林志峰於警詢中陳述發覺與逮捕被告經過
    ，及東海大學職員魏仕軒於警詢中指述遭被告侵入課外活動
    組與拉門門鎖遭破壞等情節相符，並有東海大學課外活動組
    一樓位置圖一張、現場照片八張附卷可憑，足認被告自白與
    事實相符，本案事證明確，其犯行洵堪認定，應依法論科。
三、按刑法第三百二十一條第一項第二款規定將「門扇」、「牆
    垣」、「其他安全設備」並列，則所謂「門扇」專指門戶而
    言，應指分隔住宅或建築物內外之間之出入口大門而言，而
    所謂「其他安全設備」，指門扇牆垣以外，依通常常觀念足
    認防盜之一切設備而言，如電網、門鎖、以及窗戶等是，至
    於已經入大門室內之住宅或建築物內部諸門，不論房間門、
    廚房門、通往陽台之落地鋁製玻璃門，則應認係「其他安全
    設備」（司法院七十三年七月七日廳刑一字第六○三號函亦
    同此見解）。查東海大學課外活動組器材室窗戶係通風防盜
    之安全設備，被告攀爬窗戶，自屬踰越安全設備；又東海大
    學課外活動組器材室與倉庫間之拉門，係建築物內部諸門，
    其上之門鎖扣環自屬安全設備，被告破壞該拉門上之門鎖扣
    環，為毀壞安全設備。故核被告所為，係犯刑法第三百二十
    一條第二項、第一項第二款之毀越安全設備竊盜未遂罪。被
    告破壞東海大學所有拉門門鎖扣環之毀損行為，已結合於所
    犯加重竊盜之罪質中，無更行構成毀損罪之餘地，併予敘明
    。被告已著手於竊盜犯罪行為之實行而不遂，為未遂犯，爰
    依刑法第二十五條第二項之規定，按既遂犯之刑度減輕其刑
    。被告前因竊盜案件，經臺灣臺北地方法院以九十六年度易
    字第二二五二號判決處以有期徒刑七月確定，於九十七年三
    月三日執行完畢，有臺灣高等法院被告前案紀錄表及臺灣臺
    中地方法院檢察署刑案資料查註紀錄表在卷可憑，被告前受
    有期徒刑執行完畢，五年內故意再犯本件有期徒刑以上之各
    罪，為累犯，應依刑法第四十七條第一項之規定加重其刑，
    並先加重後減輕之。爰審酌被告前有多次竊盜前科，素行堪
    認不良，且其年輕力壯，不思以正當途徑獲取財物，圖以竊
    盜財物滿足自己之慾望，並隨意毀越安全設備，進入他人處
    所竊取財物，嚴重擾亂社會治安，造成人心恐慌，惡性非輕
    ，暨其智識為中度智能障礙、犯罪之動機、目的、手段、犯
    罪未能得逞，犯後坦承犯行，態度尚可等一切情狀，量處如
    主文所示之刑，並諭知易科罰金之折算標準。
據上論斷，應依刑事訴訟法第二百七十三條之一第一項、第二百
九十九條第一項前段，刑法第三百二十一條第二項、第一項第二
款、第二十五條第二項、第四十七條第一項、第四十一條第一項
前段，判決如主文。
中    華    民    國    97    年    9     月    29    日
                  刑事第十三庭  法  官  黃裕仁
上正本證明與原本無異。
如不服本判決，應於收受送達後十日內向本院提出上訴書狀（應
敘述具體理由並附繕本）。
上訴書狀如未敘述理由，應於上訴期間屆滿後二十日內補提理由
書於本院。
                                書記官  何惠文
中    華    民    國    97    年    9     月    30    日
附錄論罪科刑法條
刑法第三百二十一條：
犯竊盜罪而有左列情形之一者，處六月以上五年以下有期徒刑：
一  於夜間侵入住宅或有人居住之建築物、船艦，或隱匿其內而犯
    之者。
二  毀越門扇、牆垣或其他安全設備而犯之者。
三  攜帶兇器而犯之者。
四  結夥三人以上而犯之者。
五  乘火災、水災或其他災害之際而犯之者。
六  在車站或埠頭而犯之者。
前項之未遂罰之。


司法院資訊處製作；財團法人民間司法改革基金會備份。
